臺灣屏東地方法院刑事判決              100年度訴字第708號
公  訴  人  臺灣屏東地方法院檢察署檢察官
被      告  林嘉宏
上列被告因違反毒品危害防制條例案件，經檢察官提起公訴（100
年度毒偵字第682 號），本院於準備程序進行中，因被告就被訴
事實為有罪之陳述，經告知簡式審判程序意旨，並聽取公訴人及
被告之意見後，本院合議庭裁定由受命法官獨任依簡式審判程序
審理，判決如下：
    主  文
林嘉宏施用第一級毒品，累犯，處有期徒刑拾月，扣案之塑膠藥
鏟壹支沒收銷燬之。
    事  實
一、林嘉宏前於民國90年間因施用毒品案件，經本院以90年度毒
    聲字第2034號裁定送觀察、勒戒，因認有繼續施用毒品之傾
    向，再經本院以91年度毒聲字68號裁定送強制戒治，嗣經停
    止戒治，於92年1 月20日期滿執行完畢，並由台灣屏東地方
    法院檢察署檢察官以92年度戒毒偵字第9 號不起訴處分確定
    。又於強制戒治執行完畢後5 年內之95年間，因施用毒品案
    件，經本院以95年度訴字第917 號判決判處有期徒刑9 月確
    定。復於98年間因施用毒品案件，經台灣士林地方法院以98
    年度審訴字第463 號判決判處有期徒刑9 月，於99年6 月16
    日期滿執行完畢出監。詎其仍不知悔改，明知海洛因及甲基
    安非他命分屬毒品危害防制條例第2 條第2 項第1 款、第2
    款所規定之第一級、第二級毒品，不得持有及施用，竟基於
    施用第一級毒品及第二級毒品之犯意，於100 年3 月13日19
    時許，在其位於屏東縣潮州鎮○○路17號住處內，將海洛因
    及甲基安非他命摻水後，一併置入其所有之針筒內，以注射
    之方式施用第一級毒品海洛因及第二級毒品甲基安非他命1
    次。嗣同年3 月14日經警持本院核發之100 年度聲搜字第27
    0 號搜索票前往上開住處搜索而查獲，並扣得其所有供施用
    本次毒品所用之塑膠藥鏟1 支。復經其同意採尿送驗，結果
    尿液中呈海洛因代謝後之嗎啡及甲基安非他命陽性反應，始
    悉上情。
二、案經屏東縣政府警察局潮州分局報告台灣屏東地方法院檢察
    署檢察官偵查起訴。
    理  由
一、本件被告林嘉宏所犯係死刑、無期徒刑、最輕本刑為3 年以
    上有期徒刑以外之罪，其於準備程序就前揭被訴事實為有罪
    之陳述，經受命法官告知簡式審判程序之旨，並聽取其與公
    訴人之意見後，本院認無不得或不宜改依簡式審判程序進行
    之情事，依刑事訴訟法第273 條之1 第1 項、第284 條之1
    規定，裁定本件由受命法官獨任進行簡式審判程序，合先敘
    明。
二、上揭犯罪事實，業據被告於本院審理中坦承不諱；且被告於
    100 年3 月14日18時45分為警所採集之尿液，經屏東縣政府
    警察局潮州分局員警初步檢驗後，再送台灣檢驗科技股份有
    限公司以酵素免疫分析法及氣相層析質譜儀法檢驗，均呈嗎
    啡（即海洛因代謝後成分）及甲基安非他命之陽性反應，此
    有該公司100 年3 月25日KＺ000000000000號濫用藥物尿液檢
    驗報告、屏東縣政府警察局潮州分局毒品類初步檢驗結果報
    告表、毒品案件受檢人尿液採證編號姓名對照表、初步檢驗
    照片1 張在卷可稽。又扣案之塑膠藥鏟1 支，經屏東縣政府
    警察局潮州分局員警初步檢驗，亦呈海洛因及甲基安非他命
    陽性反應。上述鑑驗結果，均係檢驗機關本於專業知識及以
    精密儀器或科學檢驗方法所得之結論，自可憑信，此外，復
    有塑膠藥鏟1 支扣案可證，綜上足認，本案事證明確，被告
    上開犯行，應堪認定。
三、被告前於90年間因施用毒品案件，經本院以90年度毒聲字第
    2034號裁定送觀察、勒戒，因認有繼續施用毒品之傾向，再
    經本院以91年度毒聲字68號裁定送強制戒治，嗣經停止戒治
    ，於民國92年1 月20日期滿執行完畢，並由台灣屏東地方法
    院檢察署檢察官以92年度戒毒偵字第9 號不起訴處分確定。
    又於強制戒治執行完畢後5 年內之95年間，因施用毒品案件
    ，經本院以95年度訴字第917 號判決判處有期徒刑9 月確定
    等情，有台灣高等法院被告前案紀錄表1 份在卷可按，是被
    告已於強制戒治執行完畢後5 年內再犯毒品案件，本件雖於
    5 年後再犯，仍應依法論罪科刑（最高法院97年度第5 次刑
    事庭會議決議意旨參照）。
四、查海洛因及甲基安非他命分屬毒品危害防制條例第2 條第2
    項第1 款、第2 款所規定之第一級、第二級毒品，不得持有
    、施用，被告竟持以施用，是核其所為，係犯毒品危害防制
    條例第10條第1 項、第2 項之施用第一級毒品、第二級毒品
    罪。其施用前持有海洛因及甲基安非他命之低度行為，為施
    用之高度行為所吸收，不另論罪。又被告一次將海洛因及甲
    基安非他命併置入其所有之針筒內，以注射之方式同時施用
    第一級、第二級毒品，其以一行為觸犯上開2 罪，為想像競
    合犯，應依刑法第55條之規定，從重以施用第一級毒品罪處
    斷。
五、被告有上開事實欄所載有期徒刑執行完畢紀錄，其於有期徒
    刑執行完畢後，5 年內故意再犯本件有期徒刑以上之罪，為
    累犯，均應依刑法第47條第1 項規定加重其刑。爰審酌被告
    前因施用毒品案件，經強制戒治後，仍不思悔改，徹底去除
    施用毒品之惡習，竟又施用毒品，顯其無戒絕毒品之意且繼
    續沈淪毒海之中，及兼衡其素行狀況、施用毒品對社會治安
    造成之危害，生活狀況、教育程度、犯後坦承犯行，態度尚
    佳等一切情狀，量處如主文所示之刑。扣案之塑膠藥鏟1 支
    為被告所有供本次施用毒品所用，業據其於本院審理時供承
    明確，且該塑膠藥鏟經檢驗沾附有第一級毒品海洛因及第二
    級毒品甲基安非他命，業俱上述，而該塑膠藥鏟因與其上毒
    品不可析離，應視同本件查獲之第一級毒品，併依毒品危害
    防制條例第18條第1 項前段規定，宣告沒收銷燬之。至被告
    所有供犯本次施用毒品所用之注射針筒1 支，則經被告用畢
    丟棄，業據其供承屬實，復無證據證明現仍存在，故不為沒
    收之宣告；檢驗所使用之第一級毒品海洛因及第二級毒品甲
    基安非他命，應已滅失而不為沒收銷燬之諭知。
據上論斷，應依刑事訴訟法273 條之1 第1 項、第299 條第1 項
前段，毒品危害防制條例第10條第1 項、第2 項、第18條第1 項
前段，刑法第11條、第55條、第47條第1 項，判決如主文。
本案經檢察官陳立興到庭執行職務。
中    華    民    國   100    年    7     月    29    日
                  刑事第五庭    法  官  劉怡孜
以上正本證明與原本無異。
如不服本判決應於收受判決後10日內向本院提出上訴書狀，並應
敘述具體理由；其未敘述上訴理由者，應於上訴期間屆滿後20日
內向本院補提理由書（均須按他造當事人之人數附繕本）「切勿
逕送上級法院」。
中    華    民    國   100    年    7     月    29    日
                                書記官  薛慧茹
附錄本案論罪科刑法條：
毒品危害防制條例第10條
施用第一級毒品者，處6 月以上5 年以下有期徒刑。
施用第二級毒品者，處3 年以下有期徒刑。